臺灣新北地方法院刑事裁定
111年度聲字第1011號
聲  請  人  臺灣新北地方檢察署檢察官
受  刑  人  張傑  

                    籍設宜蘭縣○○鄉○○路0段000巷○○○○0號（法務部矯正署宜蘭監獄）

上列聲請人因受刑人數罪併罰有二裁判以上，聲請定其應執行之
刑（111年度執聲字第734號），本院裁定如下：
    主  文
張傑所犯如附表一所示各罪所處之刑，應執行有期徒刑壹年玖月
。所犯如附表二所示各罪所處之刑，應執行拘役壹佰日，如易科
罰金，以新臺幣壹仟元折算壹日。
    理  由
一、聲請意旨略以：受刑人張傑因犯竊盜等案件，先後經判決確
    定如附表，應依刑法第53條及第51條第5、6款，定其應執行
    之刑，爰依刑事訴訟法第477條第1項聲請裁定等語。
二、按裁判確定前犯數罪者，併合處罰之。但有下列情形之一者
    ，不在此限：一、得易科罰金之罪與不得易科罰金之罪。前
    項但書情形，受刑人請求檢察官聲請定應執行刑者，依第51
    條規定定之。數罪併罰，分別宣告其罪之刑，依下列各款定
    其應執行者：五、宣告多數有期徒刑者，於各刑中之最長期
    以上，各刑合併之刑期以下，定其刑期。但不得逾三十年。
    六、宣告多數拘役者，比照前款定其刑期。但不得逾一百二
    十日。數罪併罰，有二裁判以上者，依刑法第51條之規定，
    定其應執行之刑。依刑法第53條及第54條應依刑法第51條第
    5 款至第7款之規定，定其應執行之刑者，由該案犯罪事實
    最後判決之法院之檢察官，聲請該法院裁定之。刑法第50條
    第1 項第1款、第2項、第51條第5、6款、第53條，刑事訴訟
    法第477條第1項分別訂有明文。刑法第50條所謂「裁判確定
    前」，應以聲請定執行刑之各罪中最先裁判確定案件之確定
    時為準；換言之，必須其他各罪之犯罪行為時，均在最先一
    罪判決確定前始符合數罪併罰之條件，只要所犯各罪均符合
    最先一罪裁判確定前所犯，即應由執行檢察官聲請犯罪事實
    最後判決之法院定其各罪之應執行刑，縱令所犯數罪中有一
    罪刑已經執行完畢，仍應就其所犯各罪宣告刑更定應執行刑
    ，在所裁定之執行刑尚未執行完畢前，各罪之宣告刑，尚不
    發生執行完畢之問題；至已執行部分，自不能重複執行，應
    由檢察官於指揮執行時扣除之，此與定應執行刑之裁定無涉
    。又法律上屬於自由裁量之事項，有其外部性界限及內部性
    界限，並非概無拘束。依據法律之具體規定，法院應在其範
    圍選擇為適當之裁判者，為外部性界限；而法院為裁判時，
    應考量法律之目的，及法律秩序之理念所在者，為內部性界
    限。法院為裁判時，二者均不得有所踰越。在數罪併罰，有
    二裁判以上，定其應執行之刑時，固屬於法院自由裁量之事
    項，然仍應受前揭外部性界限及內部性界限之拘束。而數罪
    併罰中之一罪，依刑法規定得易科罰金，若因與不得易科之
    他罪併合處罰結果而不得易科罰金時，原可易科部分所處之
    刑，自亦無庸為易科折算標準之記載（司法院釋字第144號
    、第679號解釋意旨參照）。又為保障受刑人之程序利益，
    除顯無必要或有急迫情形外，法院於裁定前，允宜予受刑人
    言詞、書面或其他適當方式，對本件定應執行刑案件陳述意
    見（最高法院110年度台抗字第489號裁定意旨參照）。
三、本件受刑人先後因竊盜等案件，經臺灣桃園地方法院及本院
    如附表一、二所示判決，分別判處如附表一、二所示之刑，
    均經確定在案，有上開判決書及受刑人臺灣高等法院被告前
    案紀錄表在卷可憑，其中受刑人所犯如附表一編號1、3至6
    所示之罪為得易科罰金之罪，附表一編號2所示之罪為不得
    易科罰金之罪，合於刑法第50條第1項但書第1款情形，依同
    條第2項規定，須經受刑人請求檢察官聲請定其應執行刑，
    始得依刑法第51條規定定之，而本案業經受刑人向檢察官請
    求就附表一所示案件聲請定應執行刑，有受刑人111年3月14
    日出具之定刑聲請切結書1份在卷可稽，業已讓受刑人有以
    書面表示意見之機會。又本院於附表一、二均為最後審理事
    實諭知罪刑之法院，茲檢察官就附表一、二所示各罪分別聲
    請定其應執行之刑，與上揭規定核無不合，均應予准許。爰
    依前開說明，即不得重於附表一、二所示各罪刑分別之總和
    ，及前揭內部界限，即附表一部分不得重於編號4至6所示各
    罪前分別定應執行刑加計其餘罪刑之結果，附表二部分不得
    重於編號2至4所示各罪前定應執行刑加計其餘罪刑之結果，
    並本於罪責相當之要求，在前述界限範圍內，斟酌受刑人於
    附表一分別係犯竊盜及偽造文書等罪，其於1個月內犯4次竊
    盜罪，又所犯2次偽造文書罪為同日所犯；於附表二分別係
    犯竊盜及詐欺等罪，其所犯2罪詐欺亦係於同日所犯，又受
    刑人各次犯行之犯罪類型、行為態樣、動機均屬相似，責任
    非難重複之程度較高，並綜合斟酌受刑人犯罪行為之不法與
    罪責程度，及對其施以矯正之必要性，及參酌受刑人於上開
    切結書上所表示之意見，分別定如主文所示之應執行刑。又
    受刑人所犯如附表一編號1、3至6所示之罪雖為得易科罰金
    之罪，但因如附表一編號2所示之罪為不得易科罰金之罪，
    其合併處罰之結果，揆諸前開說明，其執行刑部分自無庸諭
    知易科罰金折算標準，附此敘明。
四、依刑事訴訟法第477條第1項，第53條、第51條第5、6款，裁
    定如主文。
中　　華　　民　　國　　111 　年　　4 　　月　　29　　日
                  刑事第十九庭  法　官  王國耀
上列正本證明與原本無異。
如不服本裁定，應於裁定送達後五日內敘明抗告理由，向本院提
出抗告狀。
                                書記官  周品緁
中　　華　　民　　國　　111 　年　　4 　　月　　29　　日